【裁判字號】    92,訴,1387
【裁判日期】    921107
【裁判案由】    毒品危害防制條例
【裁判全文】
台灣桃園地方法院刑事判決                        九十二年度訴字第一三八七號
    公  訴  人  臺灣桃園地方法院檢察署檢察官
    被      告  甲○○
右列被告因違反毒品危害防制條例案件，經檢察官提起公訴（九十二年度毒偵字第三
六號、第二九０號、第七０七號），審判前被告為有罪之陳述，經本院合議庭裁定改
行簡式審判後，本院判決如左：
    主  文
甲○○連續施用第壹級毒品，累犯，處有期徒刑拾月，扣案第壹級毒品海洛因貳小包
（壹小包驗後淨重零點陸伍公克，壹小包驗後淨重零點零貳公克）沒收銷燬之。又連
續施用第貳級毒品，累犯，處有期徒刑陸月，扣案第貳級毒品安非他命壹小包（毛重
零點參公克）沒收銷燬之。應執行有期徒刑壹年貳月，扣案第壹級毒品海洛因貳小包
（壹小包驗後淨重零點陸伍公克，壹小包驗後淨重零點零貳公克）、第貳級毒品安非
他命壹小包（毛重零點參公克）均沒收銷燬之。
    事  實
一、甲○○前曾民國八十三年間，因非法吸用化學合成麻醉藥品、轉讓禁藥等案件，
    經本院以八十三年度訴字第七三四號判決分別處有期徒刑七月、八月，合併定執
    行刑為有期徒刑一年一月確定；再於同年因非法吸用化學合成麻醉藥品案件，經
    本院以八十三年度易緝字第二四八號判決處有期徒刑九月確定；復於同年因煙毒
    案件，經本院以八十三年度訴字第一八九九號判決處有期徒刑二年確定；上開數
    案件經合併執行至八十五年六月十三日假釋出監，至八十七年七月九日假釋期滿
    ，視為執行完畢。八十七年間，甲○○再因違反藥事法案件，經臺灣高等法院以
    八十九年度上訴字第二二三五號判決處有期徒刑六月確定後，於九十年五月三十
    日易科罰金執行完畢。於同年另因施用第一、二級毒品案件，經本院裁定送觀察
    、勒戒後，認有繼續施用毒品傾向，再裁定令入戒治處所施以強制戒治，旋又裁
    定停止戒治，並交付保護管束，嗣保護管束期滿，未經撤銷，視為戒治期滿，由
    本院以八十七年度訴字第二二五號判決免刑，於九十年五月六日確定在案。八十
    九年間，甲○○又因偽造文書案件，經本院以八十九年度易字第一一二號判決處
    有期徒刑三月，於八十九年七月二十六日易科罰金執行完畢。
二、詎甲○○仍不知悔改，又基於施用第一級毒品海洛因之概括犯意，於上開免刑判
    決確定後五年內，自九十一年七月間某日起至九十二年二月二十三日止，連續在
    其位於桃園縣中壢市○○路○段五八０巷八號住處，以針筒注射或將海洛因摻於
    香菸中吸食之方式，施用第一級毒品海洛因；約每日一次。復另行起意，而基於
    施用第二級毒品安非他命之概括犯意，自九十一年七月間起至九十二年二月二十
    一日止，連續在上處地點，以玻璃球燒烤安非他命，俾吸食所生煙氣之方式，施
    用第二級毒品安非他命；約二天一次。嗣為警分別於（一）九十一年十二月二十
    三日下午六時三十分許，在甲○○位於桃園縣中壢市○○路○段五八０巷八號居
    所處首次查獲，當場並扣得第一級毒品海洛因二小包（一小包驗後淨重零點六五
    公克，一小包驗後淨重零點零二公克）、第二級毒品安非他命一小包（毛重零點
    三公克）；（二）於九十二年一月十四日凌晨零時許，在桃園縣中壢市台貿十村
    十一號前，為警再次查獲；及（三）於九十二年二月二十三日下午三時二十分許
    ，因警員於另案查獲甲○○失竊之九Ｎ—二三二二號自小客車，在通知甲○○到
    案說明時發覺有異，而三度查獲。
三、案經桃園縣政府警察局中壢分局、平鎮分局分別報請台灣桃園地方法院檢察署檢
    察官偵查起訴。
    理  由
一、訊據被告甲○○坦承於上開時間、地點，連續施用第一級毒品海洛因、第二級毒
    品安非他命多次等犯行不諱，且經警三次採集其尿液送驗結果，其中二次均呈嗎
    啡及安非他命陽性反應，餘一次亦呈嗎啡陽性反應，有桃園縣衛生局出具之不法
    藥物尿液檢定書共三紙附卷可稽（九十二年度毒偵字第三六號第五十四頁、九十
    二年毒偵字第二九０號第三十七頁、九十二年毒偵字第七０七號第四十四頁）。
    又扣案二小包白粉經送法務部調查局鑑驗結果，認均係海洛因無誤，亦有該局出
    具之鑑定通知書附卷足憑（九十二年度毒偵字第三六號卷第六十五頁）。此外復
    有第一級毒品海洛因二小包、第二級毒品安非他命一小包扣案可資佐證，被告施
    用第一、二級毒品海洛因及安非他命之事實，均已臻明確。又被告前曾於八十七
    年間因施用第一、二級毒品案件，經本院裁定送觀察、勒戒後，認有繼續施用毒
    品傾向，再裁定令入戒治處所施以強制戒治，旋又裁定停止戒治，並交付保護管
    束在外，嗣保護管束期滿，未經撤銷，視為戒治期滿，由本院以八十七年度訴字
    第二二五號判決免刑確定，亦有上開判決書在卷足憑。被告在前開免刑判決確定
    後，五年內再犯本件毒品危害防制條例第十條第一、二項之罪，事證明確，應依
    法論科。
二、核被告甲○○所為，係犯毒品危害防制條例第十條第一項之施用第一級毒品罪，
    及同條第二項之施用第二級毒品罪。其持有海洛因及安非他命之低度行為，分別
    為施用之高度行為所吸收，均不另論罪。被告多次施用第一、二級毒品犯行，均
    時間緊接，所犯各係構成要件相同罪名，顯係分別基於概括犯意，應分別依連續
    犯之規定以一罪論，並分別加重其刑。又被告前有如事實欄所示之科刑及執行情
    形，有台灣高等法院被告全國前案紀錄表一份附卷可稽，其於刑之執行完畢後，
    五年內再犯本件有期徒刑以上刑之罪，為累犯，依刑法第四十七條規定，遞加重
    其刑。其所犯上開二罪間方法不同，構成要件互異，為分別起意，應分論併罰。
    爰審酌施用毒品為自戕性之犯罪，反社會性及可責性均較低，被告經一次觀察勒
    戒、強制戒治後仍再犯罪，足見其戒毒意志不堅，被告犯罪之動機、手段、及其
    犯後坦承犯行，態度尚稱良好等一切情狀，分別量處如主文所示之刑，並定其應
    執行之刑，以示懲儆。扣案第一級毒品海洛因二小包（一小包驗後淨重零點六五
    公克，一小包驗後淨重零點零二公克）、第二級毒品安非他命一小包（毛重零點
    三公克）均為毒品，依毒品危害防制條例第十八條第一項規定沒收銷燬之；其餘
    扣案之物雖或為毒品，或為施用毒品器具，惟均非被告所有，此經其陳明在卷，
    均不予沒收，併予敘明。
三、被告所犯非屬死刑、無期徒刑或最輕本刑為三年以上有期徒刑之罪，亦非高等法
    院管轄第一審之案件，其並於審判期日前為有罪之陳述，經告知其簡式審判之旨
    ，並聽取當事人之意見後，以裁定改行簡式審判程序，併予敘明。
據上論斷，應依刑事訴訟法第二百七十三條之一第一項、第二百九十九條第一項前段
，毒品危害防制條例第十條第一項、第二項、第十八條第一項前段，刑法第十一條前
段、第五十六條、第四十七條、第五十一條第五款，判決如主文。
本案經檢察官林秀敏到庭執行職務
中        華        民        國     九十二    年    十一    月    七   日
                                      台灣桃園地方法院刑事第八庭
                                          法  官    陳彥宏
右正本證明與原本無異。
如不服本判決，應於判決送達後十日內向本院提出上訴狀( 應附繕本 )，上訴於
臺灣高等法院。
                                          書記官    翁其良
中        華        民      國     九十二     年   十一    月    七   日
論罪科刑法條：毒品危害防制條例第十條第一項、第二項
毒品危害防制條例第十條
施用第一級毒品者，處六月以上五年以下有期徒刑。
施用第二級毒品者，處三年以下有期徒刑。


司法院資訊處製作；財團法人民間司法改革基金會備份。
